---
title: "Exploratory Data Analysis for ML Regression Problem"
author: "Andre Rizzo"
date: "01/2022"
output: html_document
---

```{r include=FALSE}
# Load libraries
#library(readr)
library(here)
library(caret)
library(Hmisc) #For describe()
library(pastecs) #For stat.desc()
library(car) #For qqPlot
library(PerformanceAnalytics)
library(caret) #For BoxCoxTrans and filterVarImp
library(e1071) #For BoxCoxTrans
library(normtest) #For ad.test and others
library(bestNormalize) #For OrderNorm and Yeo-Johnson transformations
library(ggplot2)
library(CORElearn) #For Relief
library(randomForest)
library(RSQLite)
library(DBI)
library(outForest)
```

<br/>

#### **Import MERCEDES dataframe**

```{r include=FALSE}

db_connection = dbConnect(drv = SQLite(), dbname = here("data", "processed", "used_cars.db"))

res <- dbSendQuery(db_connection, "SELECT * FROM merc")
df = dbFetch(res)

dbDisconnect(db_connection)
```

<br/>

#### **Show the very first 10 lines from the dataset**

```{r echo=FALSE}
head(df, n = 10)
```

<br/>

#### **Show the very last 10 lines from the dataset**

```{r echo=FALSE}
tail(df, n = 10)
```

<br/>

#### **Criar base de treinamento e base de testes**

```{r include=FALSE}
index = createDataPartition(df$price, p = 0.70, list = FALSE)
df_train = df[index, ]
df_test = df[-index, ]

# Criar uma cópia dos dataframes
df_train_original = df_train
df_test_original = df_test

# Salvar as bases
# saveRDS(df_train_original, here("data", "processed", "merc_train.rds"))
# saveRDS(df_train_original, here("data", "processed", "merc_test.rds"))

```

Utilizou-se 70% dos dados para base de treinamento e 30% para teste.

<br/>


#### **Verificar a estrutura do dataset**

```{r echo=FALSE}
# Verificar a estrutura do dataset
str(df_train)
```



##### ***Análise***

-   A base de treinamento é composta por 9 variáveis.

-   Cada variável possui 9186 observações.

-   Entre as 9 variáveis temos:

    -   3 qualitativas
    -   6 quantitativas

</br>


#### **Análise numérica da base de treinamento**  

```{r echo=FALSE}
Hmisc::describe(df_train, tabular = TRUE)
```

</br>


#### **Organizando as variáveis**  

```{r echo=FALSE}
# Separando as variáveis quantitativas das variáveis qualitativas

var_class = lapply(df_train,class)

vars_categoricas = NULL
vars_continuas = NULL
vars_discretas = NULL
#vars_todas = NULL

for (a in 1:length(var_class)){
  if (var_class[a] == "character"){
    vars_categoricas = c(vars_categoricas, names(var_class[a]))
  } else if (var_class[a] == "numeric" ){
    vars_continuas = c(vars_continuas, names(var_class[a]))
  } else {
    vars_discretas = c(vars_discretas, names(var_class[a]))
  }
} 

```

<br/>

##### **Variáveis contínuas**  

```{r echo=FALSE}
#formattable::formattable(as.data.frame(vars_numericas),
#                        align = c("l"))

print(vars_continuas)
```

<br/>


##### **Variáveis discretas**  

```{r echo=FALSE}
#formattable::formattable(as.data.frame(vars_numericas),
#                        align = c("l"))

print(vars_discretas)
```

</br>

##### **Variáveis qualitativas**

```{r echo=FALSE}
#formattable::formattable(as.data.frame(vars_categoricas),
#                         align = c("l"))
print(vars_categoricas)

```

</br>

#### **Análise das variáveis qualitativas**  

```{r}

for (a in vars_categoricas){
  tabela = table(a)
  

}
    
```



```{r echo=FALSE}
# Estudo gráfico das variáveis qualitativas

for (a in vars_categoricas){
  print(ggplot(df_train, aes_string(a)) +
  geom_bar(fill = "red") +
  ggtitle(paste("Variable",a)) +
  theme(plot.title = element_text(hjust = 0.5)))
}

```

</br>

#### **Análise gráfica das variáveis contínuas**

```{r echo=FALSE}
# Estudo gráfico das variáveis quantitativas

for (a in vars_continuas){
  print(paste("VARIABLE ", toupper(a)))
  
  print(ggplot(df_train, aes_string(a)) +
  geom_histogram(fill = "red", bins = 25) +
  ggtitle(paste("Histogram - Variable",a)) +
  scale_x_discrete() +
  theme(plot.title = element_text(hjust = 0.5)))

  print(ggplot(df_train, aes_string(a)) +
  geom_density(fill = "lightyellow") +
  ggtitle(paste("Density Plot - Variable",a)) +
  theme(plot.title = element_text(hjust = 0.5)))

  print(ggplot(df_train, aes_string(a)) +
  geom_boxplot(fill = "lightblue") +
  ggtitle(paste("Boxplot - Variable",a)) +
  theme(plot.title = element_text(hjust = 0.5)))
  
}

```



##### *Numerical Normality Test*  
```{r}

for (aux in vars_continuas){
  qqnorm(df_train[,aux], main = paste("Normal Q-Q Plot for", aux))
  qqline(df_train[,aux])
  set.seed(123)
  df_train_sample = sample(x = df_train[,aux], size = 5000, replace = FALSE) 
  print(aux)
  print(shapiro.test(df_train_sample))
}


```
> If p-value is greater than 0.05 then we can consider that the variable has a Normal distribution**  

<br/>



#### *Detecção de Outliers*  

```{r eval=FALSE, include=FALSE}


for (aux in vars_continuas){
  k = 3
  cut_off = IQR(df_train[,aux]) * k
  q25 = quantile(df_train[,aux], probs = 0.25)
  q75 = quantile(df_train[,aux], probs = 0.75)
  
  lim_inf = q25 - cut_off
  lim_sup = q75 + cut_off
  
  outlier_candidate = which(df_train[,aux] < lim_inf) + which(df_train[,aux] > lim_sup)
  outlier_candidate = sort(outlier_candidate)
  
  print("----------------------------------------------------------------------------------")
  print(paste("VARIÁVEL",aux))
  print(outlier_candidate)

}

```


```{r}

out = outForest(data = df_train, replace = "no", seed = 123)
summary(out)
formattable::formattable(as.data.frame(outliers(out)))
plot(out, what = "scores")


```

#### *Análise Bivariada*  

```{r}



```


##### *Comentários*

-   **VARIÁVEL MODEL**

    -   Descrição: Representa o modelo do veículo.
    -   Variável independente.
    -   Tipo: Variável qualitativa nominal.
    -   Valores faltantes: Não possui
    -   Outliers: N/A
    -   Alta cardinalidade: Não possui. Foram encontrados 26 valores distintos, ou seja, menos de 1% do total.
    -   Tipo de distribuição: N/A


-   **VARIÁVEL YEAR**

    -   Representa o ano modelo do veículo.
    -   Variável independente.
    -   É uma variável quantitativa.
    -   Não apresenta valores faltantes.
    -   Os veiculos mais antigo negociados foram fabricados em 1997 e os mais novos em 2020.
    -   A maior parte dos veículos negociados foram fabricados em 2019 (2235).
    -   Metade dos dos veículos negociados foram fabricados até 2017 e 90% deixaram a fábrica até 2019.

    -   *Análise gráfica*

        -   Observa-se grande assimetria esquerda com a grande amioria das observações concentradas entre 2013 e 2020.
        -   Há indícios da presença de outliers que precisam ser estudadas.
        -   As observações não podem ser modeladas por nenhuma distribuição conhecida.  

-   **PRICE**

    -   Representa o valor de venda do veículo em USD.
    -   [Variável DEPENDENTE]{.ul}.
    -   É uma variável quantitativa.
    -   Não apresenta valores faltantes.
    -   Os veículos da amostra possuem um preço médio de venda de USD 22909, tendo como mediana USD 20190, o que é um indicativo de assimetria na distribuição amostral.
    -   Observou-se um valor mínimo USD1699 e um valor máximo de USD137995.
    -   É necessário avaliar a presença ou não de outliers na amostra.

-   **TRANSMISSION**

    -   Representa o tipo de transmissão do veículo, podendo ser automática, manual e semiautomática.
    -   Variável independente.
    -   É uma variável qualitativa nominal.
    -   Não apresenta valores faltantes.
    -   Possui 3 valores distintos, ou seja, muito menos de 1% do total, não havendo a ocorrência de problemas relativos à cardinalidade.
    -   A maioria dos veículos vendidos possuem câmbio manual (40,5%), seguido daqueles com câmbio semiautomático (34,1%). Os veículos com câmbio automático representam a menor parte do veículos vendidos (25,3%).

-   **MILEAGE**

    -   Representa a quilometragem do veículo.
    -   Variável independente.
    -   É uma variável quantitativa.
    -   Não apresenta valores faltantes.

-   **FUELTYPE**

    -   Representa o tipo de combustível utilizado pelo veículo podendo ser diesel, híbrido ou gasolina.
    -   Variável independente.
    -   É uma variável qualitativa nominal.
    -   Não apresenta valores faltantes.

-   **TAX**

    -   Representa o total de taxas (em USD) a serem pagas anualmente.
    -   Variável independente.
    -   É uma variável quantitativa.
    -   Não apresenta valores faltantes.

-   **MPG**

    -   Representa o número de milhas que o automóvel percorre por galão de combustível.
    -   Variável independente.
    -   É uma variável quantitativa.
    -   Não apresenta valores faltantes.

-   **ENGINESIZE**

    -   Representa a cilindrada do motor.
    -   Variável independente.
    -   É uma variável quantitativa.
    -   Não apresenta valores faltantes.

<br/>